【裁判字號】    98,上更(一),4
【裁判日期】    980618
【裁判案由】    常業詐欺等
【裁判全文】
臺灣高等法院臺中分院刑事判決       98年度上更(一)字第4號
上  訴  人  臺灣臺中地方法院檢察署檢察官
上  訴  人
即  被  告  戌○○
選任辯護人  張仕賢律師
上  訴  人
即  被  告  戊○○
            庚○○
                      之4號
            丑○○（原名許哲偽）
            甲○○
            卯○○
            黃○○
            亥○○
            天○○
            宇○○
            宙○○
上列上訴人等因被告等偽造文書等案件，不服臺灣臺中地方法院
93 年度訴字第2264號中華民國94年7月29日第一審判決（起訴案
號：臺灣臺中地方法院檢察署92年度偵字第24747號、93年度偵
字第620號），提起上訴，經判決後，由最高法院發回更審，本
院判決如下：
    主  文
原判決撤銷。
戌○○共同連續犯行使偽造私文書罪，處有期徒刑壹年，減為有
期徒刑陸月，如易科罰金，以銀元佰元即新台幣玖佰元折算壹
日。如附表三所示之物均沒收。
戊○○共同連續犯行使偽造私文書罪，處有期徒刑拾壹月，減為
有期徒刑伍月又拾伍日，如易科罰金，以銀元佰元即新台幣玖
佰元折算壹日，如附表三所示之物均沒收。
庚○○共同連續犯行使偽造私文書罪，處有期徒刑拾壹月，減為
有期徒刑伍月又拾伍日，如易科罰金，以銀元佰元即新台幣玖
佰元折算壹日，如附表三所示之物均沒收。
天○○共同連續犯行使偽造私文書罪，累犯，處有期徒刑拾月，
減為有期徒刑伍月，如易科罰金，以銀元佰元即新台幣玖佰元
折算壹日，如附表三所示之物均沒收。
丑○○（更名前為許哲偽）共同連續犯行使偽造私文書罪，處有
期徒刑捌月，減為有期徒刑肆月，如易科罰金，以銀元佰元即
新台幣玖佰元折算壹日，如附表三所示之物均沒收。
甲○○共同連續犯行使偽造私文書罪，處有期徒刑捌月，減為有
期徒刑肆月，如易科罰金，以銀元佰元即新台幣玖佰元折算壹
日，如附表三所示之物均沒收。
卯○○共同連續犯行使偽造私文書罪，處有期徒刑捌月，減為有
期徒刑肆月，如易科罰金，以銀元佰元即新台幣玖佰元折算壹
日，如附表三所示之物均沒收。
黃○○共同連續犯行使偽造私文書罪，處有期徒刑捌月，減為有
期徒刑肆月，如易科罰金，以銀元佰元即新台幣玖佰元折算壹
日，如附表三所示之物均沒收。
亥○○共同連續犯行使偽造私文書罪，處有期徒刑捌月，減為有
期徒刑肆月，如易科罰金，以銀元佰元即新台幣玖佰元折算壹
日，如附表三所示之物均沒收。
宇○○共同連續犯行使偽造私文書罪，處有期徒刑捌月，減為有
期徒刑肆月，如易科罰金，以銀元佰元即新台幣玖佰元折算壹
日，如附表三所示之物均沒收。
宙○○共同連續犯行使偽造私文書罪，處有期徒刑捌月，減為有
期徒刑肆月，如易科罰金，以銀元佰元即新台幣玖佰元折算壹
日，如附表三所示之物均沒收。
    事  實
一、天○○曾於民國（下同）92年間因妨害兵役治罪條例案件，
    經臺灣臺中地方法院以92年度豐簡字第124號判處有期徒刑
    二月確定，於92年8月28日執行完畢。戌○○自92年9月4日
    起，在臺中市○○○路○段242號9樓廣信企業社，負責經營
    該社全部業務，庚○○、戊○○自92年9月間起任職該社，
    初任特助，後任經理，林啟章（臺灣臺中地方法院審理中）
    自92年11月間、丑○○（更名前為許哲偽）自92年11月初起
    、甲○○自92年10月中旬、卯○○自92年10月底、黃○○自
    92年11月中旬、亥○○自92年10月中旬、天○○自92年9月
    間、宇○○自92年10月中旬、宙○○自92年10月下旬起，由
    戌○○招徠，擔任該企業社之特助。戌○○、庚○○、戊○○、許哲偽（即丑○○）、甲○○、卯○○、黃○○、亥○○、天○○、宇○○、宙○○等11人（下稱戌○○等11人）
    及林啟章遂自上揭任職期間起，共同基於意圖為自己不法所
    有之概括犯意聯絡及行使偽造私文書之概括犯意聯絡，由戌
    ○○、戊○○、庚○○指示擔任特助之林啟章、許哲偽（即
    丑○○）、甲○○、卯○○、黃○○、亥○○、天○○、宇
    ○○、宙○○先自行支出費用，並自擬廣告內容，利用不知
    情之報社及發行機關發行之如點將錄等報紙、刊物，刊登如
    附表一所示之內容不實之徵才廣告，其中並偽稱係附表一編
    號1、2、4、6至10、12、13、15至23、25至28、32、34至36
    、38至44號之公司行號如大臺中人力銀行等之名義，徵用臨
    時工、售貨員、司機、健身中心員工等人才，而偽造如附表
    一編號1、2、4、6至10、12、13、15至23、25至28、32、34
    至36、38至44號所示之私文書，誘使如附表二所示之求職者
    （下稱求職者）陷於錯誤，誤信為真，見上開廣告而撥打廣
    告中之聯絡電話至廣信企業社，足以生損害於見報應徵之求
    職者。廣信企業社內之上開經理、特助，不問附表一之廣告
    由何人出資刊登，均互相支援接聽來電，於接獲電話後，先
    將來電之求職者資料詳細填載於電話記錄表中，再通知該求
    職者前來面試，特助再於面試時告訴求職者，實際上係應徵
    男公關、桌面服務人員，工作性質輕鬆，報酬優渥為餌，令
    求職者誤信為真，陷於錯誤而生高度就職意願，再由特助或
    經理要求職者繳交新臺幣（下同）一千元之報名費，廣信企
    業社隨即提供訓練課程，訓練過程約2至3天，訓練內容包括
    桌面遊戲、桌面禮儀、交際舞等。訓練時戌○○、庚○○及
    戊○○等經理陸續要求職者簽立服務自願書、應徵履歷表及
    服裝訂購單，並須繳交一萬五千元之服裝費以製作男公關上
    班所需之黑色西裝，須有黑色西裝方能獲取男公關或桌面服
    務之工作機會，戌○○再委託「金賞服裝社」、「陸戰隊服
    飾店」等商店製作每套二千一百元至三千七百元不等之黑色
    西裝，求職者所繳交之費用扣除西裝製作成本後，由負責介
    紹之該特助抽取四成，有參與之經理抽取一成，其餘則歸戌
    ○○所有，總計獲取不法財物七萬四千八百元。事實上戌○○等11人及林啟章並未實際仲介求職者至特種行業從事公關
    或桌邊服務工作，或所介紹男公關工作之內容、報酬與特助
    、經理介紹之優渥情形不符，求職者始知受騙。嗣於92年12
    月19日16時30分許，為警持搜索票在臺中市○區○○○路1
    段242號9樓廣信企業社查獲，並扣得戌○○所有如附表三之
    物，即戌○○所有預備供其等犯罪所用之空白服裝訂購單35
    張、供犯罪所用之訓練課表4張、犯罪所得之應徵履歷表16
    份、服務自願書10張、供犯罪所用之所刊登應徵廣告剪貼2
    張、應徵人員電話紀錄表8張。
二、案經子○○、酉○○、申○○、地○○、寅○○、壬○○、
    巳○○、乙○○訴由臺中市警察局移送臺灣臺中地方法院檢
    察署檢察官偵查起訴。
    理  由
一、被告即上訴人（以下簡稱被告）卯○○、天○○經本院合法
    傳喚無正當理由，均未於本院最後一次審理期日到庭。訊據
    被告戌○○、庚○○、戊○○、許哲偽（即丑○○）、黃○○、亥○○、宇○○、宙○○、甲○○等於本院本審及天○○於本院其他審理期日以及卯○○（以上被告11人，均簡稱
    被告戌○○等11人）於本院前審固均坦承其等分別在廣信企
    業社擔任負責人、經理及特助職務，各自出資刊登前揭求才
    廣告吸引求職者前來應徵面試，面試時有告知係應徵男公關
    工作，並要求職者繳交報名費用一千元及服裝費一萬五千元
    之事實，惟均矢口否認有常業詐欺及行使偽造私文書之犯行
    ，均辯稱：當初我們刊登廣告時，都儘量不要用市面上已有
    之公司名稱，我們沒有行騙之意思，因很多人想做男公關，
    基於面子問題不敢來，所以我們才用這個方法來招攬客戶，
    面試時我們都會跟求職者說我們只應徵男公關，求職者若願
    意接受男公關工作，於繳交報名費一千元及服裝費一萬五千
    元，並經我們訓練後，我們會介紹到男公關店工作，但只要
    有西裝也願意去工作，我們也會幫他們介紹工作，我們並沒
    有詐騙之意思。我們確實有將已訓練完畢之求職者，介紹到
    從事男公關之水玲瓏卡拉ＯＫ上班云云。
二、經查：
（一）按被告以外之人於審判外之言詞或書面陳述，除法律有規
      定者外，不得作為證據，刑事訴訟法第159條第1項定有明
      文。查本案之被害人己○○、子○○、申○○、地○○、
      Ａ○○（起訴書誤載為辛○○）、丁○○、玄○○、寅○○、壬○○、巳○○（改名為午○○）、乙○○之警詢筆
      錄，係屬審判外之言詞陳述，無證據能力。至被告戌○○
      之警詢筆錄，經原審勘驗被告戌○○之警詢光碟片3片結
      果，其中第1片及第2片極難辨識被告戌○○所述內容，第
      3片無法播放（見原審卷一第204頁、第205頁、第228頁）
      ，故無從認定被告戌○○有為警詢筆錄之內容，自應認被
      告戌○○之警詢筆錄無證據能力。惟被告戌○○於92年12
      月20日偵查時之「（檢察官）問：你是否以應徵廣告為幌
      子，實際上是詐騙？（被告戌○○）回答：是。」筆錄（
      見偵字第2474 7號卷一第259頁第9行、第10行），經原審
      勘驗該偵查筆錄結果，確認檢察官之訊問並無有何不正當
      之情形，而被告戌○○確係有上述之回答，且被告戌○○
      於原審上開勘驗時，亦供稱其當時有這樣回答，雖其辯稱
      其要補充其意思，但檢察官不讓他說云云，惟勘驗結果，
      並無其辯稱之情事（見原審卷一第173頁反面、第174頁）
      ，並有該頁逐字譯文筆錄附卷可稽（見原審卷一第178頁
      ）。是檢察官上開之訊問既無任何不正當之情於偵查中向
      檢察官所為之陳形，從而被告戌○○於上開偵查中之供述
      ，有證據能力，自得作為其犯罪之證據。另查被告庚○○
      、亥○○、卯○○、宙○○之警詢筆錄，業經原審勘驗結
      果，確係照其等所回答逐一記錄，而其等於原審勘驗時亦
      自承製作警詢筆錄時，警察並無利誘或脅迫之事（見原審
      卷一第241頁至第263頁）。是其警詢筆錄係出於任意性，
      自得採為其本人犯罪之證據。至被告黃○○、許哲偽（即
      丑○○）則於原審審理時以證人之身分之作證（見原審卷
      二第41至47頁、第53頁至第55頁），而證人黃○○、許哲
      偽（即丑○○）分係大專、高中教育程度，證人黃○○於
      製作警詢筆錄當時，因認筆錄所打內容無誤，故依警方展
      示於螢幕上之記載陳述，而證人許哲偽（即丑○○）於製
      作警詢筆錄當時，甚有向警察反應自己意思，警察並有依
      其陳述修改筆錄，又經警察勸其承認，且其又見其他被告
      亦承認，始於警詢亦有承認詐欺，業據其於原審審理時證
      述明確。是證人黃○○、許哲偽（即丑○○）之警詢筆錄
      ，並無違背其本意，而警察亦無利誘或脅迫之事，是其等
      上開警詢筆錄係出於任意性，其等先前警詢之陳述除可採
      為其本人犯罪之證據外，又有具有較可信之特別情況，且
      係證明其他共同被告犯罪事實存否所必要之證據，自得採
      為其他共同被告之犯罪證據。
（二）又按被告以外之人於偵查中向檢察官所為陳述，除顯有不
      可信之情況者外，得為證據，此於刑事訴訟法第159條之1
      第2項定有明文。蓋因檢察官與法官同為司法官署，且檢
      察官代表國家偵查犯罪，依法有訊問被告、證人及鑑定人
      之權力，且須對被告有利、不利之情形均應注意，況徵諸
      實務運作，檢察官實施刑事偵查程序，亦能恪遵法定程序
      之要求，不致有違法取證情事且可信度極高，是被告以外
      之人前於偵查中已具結而為證述，除反對該項供述得具有
      證據能力之一方，已釋明「顯有不可信之情況」之理由外
      ，不宜以該證人未能於審判中接受他造之反對詰問為由，
      即遽指該證人於偵查中之陳述不具證據能力，方符前揭法
      條之立法意旨。經查：壬○○於檢察官偵查中所為之陳述
      （見92年度偵字第24747號卷二第117頁）以及證人未○○
      於偵查中業經具結之證述（見92年度偵字第24747號卷二
      第83頁），二人所證述與被告戌○○等11人供承登報應徵
      以及收取報名費之情節相符，並無「顯有不可信之情況」
      ，且被告戌○○等11人未指摘檢察官在壬○○、未○○為
      上開偵訊時，有任何不法取供之情形，是客觀上並無顯不
      可信之情況，則上開證人於偵查中之陳述及證言自具有證
      據能力。
（三）被告戌○○係廣信企業社之負責人，被告庚○○、戊○○
      係廣信企業社之經理，許哲偽（即丑○○）、卯○○、黃
      ○○、亥○○、宇○○、天○○、宙○○及共同被告林啟
      章均係廣信企業社之特助，自任職起先由特助自行支出費
      用，並各自刊登內容如附表一各編號所載之求才廣告，以
      使求職者（包括附表二之男子）至廣信企業社，由擔任特
      助之被告先進行面試之事實，業據被告戌○○等11人於本
      院上訴審審理中坦承不諱，而被告戌○○於偵查中並供稱
      ：「經理和特助各人各刊自己的廣告，費用各付各。（檢
      察官問：所有刊的廣告電話有設定轉接？）沒有。（檢察
      官：所有電話都在同一辦公室？）是的，都在廣信企業社
      的辦公室，我們1個總機，共分12線，我刊的電話是第十
      線，電話響的時候，誰有空誰就接等語」（見偵字第2474
      7號卷一第257之1頁）。而共同被告林啟章於原審供稱：
      伊係出錢交給戊○○經理登廣告，伊每個禮拜一期，伊交
      一、二千元給戊○○去登廣告，電話是00000000，廣告係
      速達快遞，內容係送貨員，薪水二萬多元，廣告內容係伊
      拜託宇○○所寫，伊把廣告內容及廣告費交給戊○○等語
      （見原審卷一第104頁、第105頁）。被告天○○於原審供
      稱：伊擔任特助，面試徵才之人員，有登廣告，廣告費係
      伊自己出錢，伊登廣告內容係速達快遞。應徵者來應徵，
      伊會告訴他係應徵速達快遞之工作，會告訴他如果沒有欠
      人會另外介紹一份工作，事實上沒有速達快遞之工作等語
      （見原審卷一第149頁）。被告甲○○於原審供稱：伊登
      大臺中人力銀行之廣告，人力銀行祇是一個名稱，介紹之
      工作係男公關之工作等語（見原審卷一第154頁），被告
      宙○○於原審供稱：伊有跟別人一起出資廣告費用等語（
      見原審卷一第161頁）。而被告戌○○於本院前上訴審審
      理時亦供稱其等如照實刊登男陪客之廣告，可能就礙於面
      子，不好意思來應徵等情，並有查獲所刊登如附表一所列
      虛構公司名稱之不實應徵廣告之剪貼2張（見偵字第620號
      卷第209頁、第210頁）、應徵人員電話紀錄表8張（見偵
      字第620號卷第211至218頁）、訓練課表4張（見偵字第62
      0號卷第179頁至第182頁）、應徵履歷表16份（見偵字第6
      20號卷第183頁至第198頁）、服務自願書10張（見偵字第
      620號卷第199頁至208頁）。足見被告戌○○等11人與共
      同被告林啟章均須支付廣告費用，且互相支援接聽求職者
      之電話，知悉彼此間所刊之如附表一之廣告內容。從而被
      告戌○○等11人及共同被告林啟章均對以附表一之內容不
      實之徵才廣告使求職者前來面試一情，知之甚詳，且彼此
      間有犯意聯絡及行為分擔甚明。另查被告戌○○等11人與
      共同被告林啟章所刊登如附表一之不實廣告，其中附表一
      編號一、二、四、六至十、十二、十三、十五至二三、二
      五至二八、三二、三四至三六、三八至四四號之廣告，均
      以虛偽之公司行號名稱為之，表示係該等公司之徵才廣告
      ，並使附表二及其他不特定之求職者因見附表一之不實廣
      告而與被告戌○○等11人及共同被告林啟章聯絡，該所刊
      登之廣告已達於求職者面前，足使求職者誤信為真，顯已
      達行使之程度。是被告戌○○等11人與共同被告林啟章就
      刊登附表一編號一、二、四、六至十、十二、十三、十五
      至二三、二五至二八、三二、三四至三六、三八至四四部
      分，足使見報應徵之求職者受有損害，被告戌○○等11人
      與共同被告林啟章亦成立行使偽造私文書犯行甚明。被告
      戌○○等11人雖辯稱：不實廣告僅引誘求職者與廣信企業
      社聯絡，求職者未因廣告而交付財物，故使用不實廣告之
      行為，非屬詐欺之犯罪行為云云。惟查：被告戌○○等11
      人與共同被告林啟章藉刊登不實之廣告內容，使求職者誤
      信為刊登者確係提供一般正當工作，而前往面試，求職者
      雖非直接因被告戌○○等11人與共同被告林啟章刊登不實
      廣告內容而交付財物，惟確因之前往面試，而使被告戌○○等11人與共同被告林啟章得以假借介紹男公關工作為由
      ，並進而騙取求職者之報名費及服裝費。倘被告戌○○等
      11人與共同被告林啟章人未刊登不實廣告內容，求職者自
      未因之聯絡，而無其後交付報名費及服裝費之事，是被告
      戌○○等11人與共同被告林啟章刊登不實廣告內容，確有
      以欺罔方法使應徵者陷於錯誤，與後述應徵者未取得如被
      告戌○○等11人及共同被告林啟章所述優渥之男公關工作
      ，自應併合觀察為本案詐欺犯行之一部，不能切割視之。
      是被告戌○○等11人上開所辯，自非可採。
（四）被告戌○○等11人對於其等有收取報名費一千元和服裝費
      一套一萬五千元，而服裝費一套一萬五千元和給西服社之
      價錢二千多元至三千七百元之差額，係廣信企業社之利潤
      一情，業據被告戌○○於偵查中坦承不諱（見偵字第2474
      7號卷一第258頁）。另被告戌○○、戊○○、庚○○對特
      助係介紹工作內容及報酬，其3人有向求職者介紹培訓費
      （即指報名費）、服裝費之情亦均供認不諱（見原審卷一
      第106頁、第107頁），且求職者確係先依被告等人所刊登
      之如附表一之不實徵才廣告，始陷於錯誤，前往廣信企業
      社面試，再誤信須參加訓練課程及購買黑色西裝始能順利
      得到工作，且不知情黑色西裝之成本僅二、三千元，因之
      陷於錯誤，同意如數交付款項，惟均未取得如被告戌○○
      等11人與共同被告林啟章告所述之優渥工作，且附表二之
      被害人為獲得被告戌○○等11人與共同被告林啟章所稱之
      男公關或桌面服務人員，確有繳交如附表所載之報名費或
      服裝費，惟均未獲得工作以及被告戌○○等11人及共同被
      告林啟章係以徵人廣告為幌子，事實上是詐騙服裝費用之
      事，業據被告庚○○、亥○○、卯○○、宙○○、黃○○
      、許哲偽（即丑○○）於警詢中及被告戌○○於偵查中坦
      承不諱（見偵字第24747號卷一第38頁、第46頁、第51頁
      、第71頁、第77頁、第87頁、第259頁），核與證人即被
      害人丁○○於本院本審亦稱：伊是看報紙應徵男陪看員，
      寫履歷表後有說要收1000元，名目可能是報名費，是宇○○幫伊應徵的，有說服務的客人是女的等語（見本院本審
      卷第133頁至第134頁）、證人巳○○亦於本院審理時證稱
      ：伊看到報紙去應徵，有繳1000元給他們，伊確有於偵查
      中陳述對方說可以做其他桌服的工作，同意後才繳交1000
      元保證金，伊是92年12月15日前往應徵等語（見本院本審
      卷第246頁反面、第247頁）、未○○於偵查中證稱：「伊
      看到前往應徵，且繳交1000元的保證金，但我等十幾天他
      入門就被抓了，也都沒有提供工作等語相符（見92年度偵
      字第24747號卷二第83頁），另被害人及證人崔曾祿於偵
      查中（見偵字第24747號卷二第82頁至第117頁）、癸○○
      、辰○○、酉○○於本院上訴審審理中證述明確（見本院
      前審第240頁至第250頁、第314頁至第315頁）。又為特助
      之被告確有刊登如附表一之不實內容之徵才廣告，已詳如
      上述。又被告戌○○等11人與共同被告林啟章有收取報名
      費一千元和服裝費一套一萬五千元，而服裝費一套一萬五
      千元和給西服社之價錢二千多元至三千七百元之差額，係
      廣信企業社之利潤一情，業據戌○○於偵查中坦承不諱（
      見偵字第24747號一卷第258頁）。另被告戌○○、戊○○
      、庚○○對特助係介紹工作內容及報酬，其3人有向求職
      者介紹培訓費（即指報名費）、服裝費之情，亦均供認不
      諱（見原審卷一第106頁、第107頁）。又告訴人壬○○繳
      交如附表二所載之報名費及服裝費後，雖有獲得男公關店
      之工作，惟工作條件及報酬亦非如特助、經理所介紹之優
      渥等情，亦據證人壬○○於偵查中證稱：當時是黃○○應
      徵伊，伊看報要應徵送貨員之廣告，伊去時他們告訴伊說
      伊之身材不適合，但可以介紹伊去做其他陪酒之工作，伊
      當時有上課，並交報名費、紅包及治裝費共五萬元。後來
      他們介紹伊到東興路尾端之豪翔公關店。伊去工作兩天後
      ，覺得不適合伊，工作內容沒有那麼簡單等語（見偵字第
      24747號卷二第117頁）。足見求職者因見不實之徵才廣告
      而前往面試，或誤信繳交報名費參加訓練課程或繳交服裝
      費能得到工作，始陷於錯誤而繳交費用，或誤信繳交報名
      費、服裝費後能獲得如特助、經理所介紹之工作內容輕鬆
      、報酬優渥之工作。是被告戌○○等11人與共同被告林啟
      章確有基於意圖為自己不法所有而施用詐術，使求職者陷
      於錯誤而交付財物甚明。被告戌○○雖辯稱：伊確已介紹
      60餘位求職者至「水玲瓏卡拉ＯＫ」從事男公關工作，聯
      絡經手之人則為綽號「海城」之男子，檢察官尚未就伊未
      仲介已經繳納報名費及西裝費之應徵者介紹至酒店男公關
      工作負舉證責任云云，惟查：員警陳唐智曾帶同被告戌○○至其所述其介紹應徵者所至之男公關店即「水玲瓏卡拉
      ＯＫ」查證結果，該店在該年聖誕節左右即已停業，並未
      查出被告戌○○確有介紹60餘位求職者前往該店工作一情
      ，業據證人陳唐智於原審審理中證述明確（見原審卷二第
      35頁至第38頁）。另參酌上開被害人均未獲致介紹至被告
      戌○○等11人所述之男公關工作、證人壬○○所證其被介
      紹至豪翔公關店，工作內容並未如被告戌○○等11人所述
      輕鬆及報酬優渥之工作等語，及被告庚○○、亥○○、卯
      ○○、宙○○、黃○○、許哲偽（即丑○○）於警詢中、
      被告戌○○於偵查中坦承其有詐騙之行為等語，即已足以
      認定檢察官以就被害人陷於錯誤，同意如數交付款項，均
      未取得如被告戌○○等11人及共同被告林啟章所述之優渥
      工作之情事已負舉證責任之責，並足以認定被告戌○○等
      11人與共同被告林啟章未仲介已經繳納報名費及西裝費之
      應徵者至酒店男公關工作，或所介紹之工作內容並未如其
      等所述輕鬆及報酬優渥之工作。是被告戌○○上開所辯，
      顯係卸責之詞，自不足採。
（五）又廣信企業社之全體被告戌○○等11人及共同被告林啟章
      之收入來源即係求職者所繳交之報名費、服裝費等情，亦
      據被告戌○○、戊○○、庚○○、許哲偽（即丑○○）、
      甲○○、卯○○、黃○○、亥○○、宇○○、宙○○及同
      案被告林啟章於原審供述甚明（見原審卷二第64頁）。而
      求職者被要求製作之黑色西裝實際製作成本未逾三千七百
      元之情形，亦據被告戌○○、戊○○、庚○○、許哲偽（
      即丑○○）、卯○○、黃○○、亥○○、宇○○及同案被
      告林啟章於原審供述明確（見原審卷一第109頁），而證
      人即金賞服裝社負責人許明賢於93年7月30日偵查中具結
      證稱：伊於93年1月7日於偵查中所供述「戌○○委託伊幫
      他們製作黑色西裝，戌○○說是要訂做男公關之制服，從
      92年9月起到目前為止，只做了6套，1套三千七百元，由
      客戶本人刷卡，刷一萬五千元，事後伊再退一萬一千三百
      元給戌○○」，確係實在等語（見92年度偵字第24747號
      卷二第118頁）。另證人即陸戰隊服飾店店員丁淑燕於偵
      查中亦證稱：1套二千一百元，共做30套左右等語（見偵
      字第24747號卷二第24頁）。並有空白服裝訂購單35張（
      見偵字第620號卷第144頁至第178頁）。顯見求職者所購
      買之服裝成本極低，而被告戌○○等11人與共同被告林啟
      章之收入來源即係求職者繳付之報名費、服裝費再扣除成
      本之差額。
（六）被告戌○○雖於偵查中供述本案而總收入為八十餘萬元明
      確（見偵字第24747號卷一第259頁），惟並無何積極證據
      足資佐證，惟本院依據上開被害人丁○○、巳○○、未○○、崔曾祿、癸○○、辰○○、酉○○之證述，被告戌○○等11人與共同被告林啟章因本案而詐騙之金額應為如附
      表二所示之七萬四千八百元。又證人未○○於偵查中固證
      稱：「要我辦一支台灣大哥大手機以供工作需要，但手機
      被他們拿來打」（見92年度偵字第24747號卷第二宗第83
      頁），惟究竟何人使用，或撥打多少費用，均無證據足資
      佐證，起訴意旨認被告戌○○等11人亦有詐取未○○之台
      灣大哥大通信費用，顯屬無據，併此敘明。查本件上開獲
      利七萬四千八百元，被告戌○○等11人與共同被告林啟章
      扣除支出西裝成本之所得，由介紹之特助抽取4成，有參
      與之經理抽1成，其餘歸被告戌○○所有之利潤分配方式
      ，此據被告戌○○等11人於本院上訴審審理中供認不諱（
      見94年12月14日審判筆錄第21頁、第22頁、95年2月8日審
      判筆錄第14頁、第15頁）。另被告甲○○於原審明確供稱
      ：伊有抽佣，經理戌○○給伊多少錢就多少錢，大約是4
      成，扣除成本後之4成給伊等語（見原審卷一第154頁）；
      被告宙○○於原審亦供稱：伊負責面試，薪水係抽佣，係
      抽求職者之服裝費及報名費，要先扣除成本後，伊抽大概
      3 到4成等語（見原審卷一第161頁）。足見被告戌○○等
      11 人與共同被告林啟章所取得之報酬，係自求職者之報
      名費、服裝費扣除成本後，按固定成數分配，惟經分配所
      得獲利尚非豐厚，並無從以此認定被告戌○○等11人係以
      之維生。另擔任特助者無底薪，並須負擔廣告費用之支付
      ，亦據被告戌○○、戊○○、庚○○於偵查中供述甚明（
      見偵字第24747號卷一第259頁、第263頁）。而共同被告
      林啟章與被告許哲偽（即丑○○）、黃○○、亥○○、宇
      ○○、甲○○、天○○、宙○○於偵查時及原審行準備程
      序時亦均供述明確（見偵字第24747號卷一第268頁、原審
      卷一第10 4頁至第106頁、第149頁、第154頁、第161頁）
      。是由擔任特助之被告均須自行負擔廣告費用，復無底薪
      ，並以自求職者交付之服裝費用抽成為其主要來源可知，
      其等均知自己薪資之計算方式，亦知求職者所交付之服裝
      費成本甚低。顯見被告戌○○等11人與共同被告林啟章間
      對本案之犯行均有犯意聯絡及行為分擔甚明。
（七）被告戌○○等11人雖辯稱：若沒有繳培訓費（即指報名費
      ），公司也會介紹工作。有的人沒有買服裝費，公司也會
      介紹工作云云。惟倘求職者毋須繳交報名費、服裝費，亦
      能獲得工作機會，則被害人均係無工作之人，為謀求工作
      收入而應徵，求職者豈可能願意於尚無工作收入之情況下
      ，再繳交上開費用？再擔任特助之被告為仲介應徵者男公
      關之工作，尚須自行支付廣告費用、接聽電話等成本，豈
      可能使求職者毋須繳交報名費、服裝費亦可獲取工作？是
      被告戌○○等11人此部分所辯，顯與事實不符，亦不足採
      。
（八）被告戌○○等11人雖辯稱其等係取得求職者之同意始收取
      報名費、服裝費，既經求職者之同意即無詐欺之意圖，且
      市場上一萬五千元定作一套西裝亦屬通常之行情云云。惟
      查：被告戌○○等11人及共同被告林啟章運用於平面媒體
      大量刊登不實求職廣告，吸引眾多求職者陷於錯誤前來應
      徵，再告以男公關工作之工時短、薪資高，再利用一般求
      職者迅速獲得工作機會之希望，陸續遊說求職者參加被告
      戌○○等11人及共同被告林啟章為仲介男公關之訓練課程
      ，以取得一千元之對價，再利用求職者獲取男公關工作之
      期待，要求職者繳付一萬五千元以定作實際價值僅有二、
      三千元之服裝，並以該差額為被告戌○○等11人與共同被
      告林啟章之收入來源。顯係一步一步利用求職者期待獲取
      輕鬆、高薪之男公關工作機會而設局詐騙，且一套實際定
      作僅需二、三千之西裝，卻向求職者收取一萬五千元之對
      價，衡諸常情亦難認屬於合於市場行情之利潤。是被告戌
      ○○等11人辯稱無詐欺意圖，亦非可採。
（九）被告戌○○之選任辯護人張仕賢律師於本院雖聲請傳喚證
      人未○○，惟經本院傳拘證人未○○均未能到庭，嗣經被
      告戌○○之選任辯護人張仕賢律師於本院捨棄（見本院本
      審卷第248頁），然未○○於偵查中所為之證述，並無顯
      不可信之情況，且得為證據，亦如前所述，本院認不需再
      傳喚，附此敘明。
（十）綜上所述，被告戌○○等11人上開所辯，顯係卸責之詞，
      自不足採，其等犯行均洵堪認定。本案事證既已臻明確，
      被告戌○○聲請傳訊癸○○、辰○○、酉○○以外之其他
      被害人，核無必要，自應駁回其聲請。
三、比較新舊法部分：
（一）查本件被告戌○○等11人所犯刑法第三百三十九條第一項
      之規定，法定刑中得科或併科罰金刑，而被告行為後，九
      十四年二月二日修正公布之刑法業於九十五年七月一日施
      行，其中刑法第三十三條第五款關於主刑罰金已修正為：
      「罰金：新台幣一千元以上，以百元計算。」與修正前之
      規定：「罰金：（銀元）一元以上。」之規定相較，修正
      後關於罰金刑之法定範圍顯已提高，應以行為時之規定有
      利於被告，應依修正後刑法第二條第一項前段之規定，適
      用行為時之法律，即本件應依新修正刑法第二條第一項前
      段，適用行為時之修正前刑法第三十三條第五款有關於罰
      金之規定。
（二）被告戌○○等11人行為後，現行刑法已刪除第五十六條連
      續犯、第五十五條牽連犯之規定，此刪除雖非犯罪構成要
      件之變更，然顯已影響刑罰之法律效果，仍屬法律有變更
      。經比較刑法修正前後關於得否成立連續犯、牽連犯之情
      形，應以修正前刑法較有利於被告戌○○等11人之行為時
      法律（最高法院九十五年第八次刑事庭會議決議參照）。
（三）被告戌○○等11人行為後，刑法第四十一條第一項前段已
      修正為：「犯最重本刑為五年以下有期徒刑以下之刑之罪
      ，而受六個月以下有期徒刑或拘役之宣告者，得以新臺幣
      一千元、二千元或三千元折算一日，易科罰金。」與修正
      前之規定：「犯最重本刑為五年以下有期徒刑以下之刑之
      罪，而受六個月以下有期徒刑或拘役之宣告，因身體、教
      育、職業、家庭之關係或其他正當事由，執行顯有困難者
      ，得以（銀元）一元以上三元以下折算一日，易科罰金。
      」又被告行為時之易科罰金折算標準，修正前罰金罰鍰提
      高標準條例第二條（現已刪除）規定，就其原定數額提高
      為一百倍折算一日，則本件被告行為時之易科罰金折算標
      準，應以銀元三百元折算一日，經折算為新臺幣後，應以
      新臺幣九百元折算為一日。經比較修正前後之易科罰金折
      算標準，以修正前之規定，較有利於被告戌○○等11人，
      則應依刑法第二條第一項前段，適用修正前刑法第四十一
      條第一項前段、及刪除前罰金罰鍰提高標準條例第二條規
      定，定其折算標準。
（四）共同正犯、累犯部分：按刑法第二條第一項之規定，係規
      範行為後「法律變更」所生新舊法比較適用之準據法，故
      被告行為後刑法條文之修正，對於被告並無有利或不利之
      情形者（例如新舊法處罰輕重相同，犯罪構成要件亦無寬
      嚴之別等），即無適用修正後刑法第二條第一項之規定比
      較新舊法適用之問題（最高法院95 年度台上字第5589號
      判決意旨參照）。查九十四年二月二日修正公布，而於九
      十五年七月一日生效實施之新刑法第二十八條雖將舊法之
      「實施」修正為「實行」。其中「實施」一語，涵蓋陰謀
      、預備、著手及實行之概念在內，其範圍較廣；而「實行
      」則著重於直接從事構成犯罪事實之行為，其範圍較狹；
      二者之意義及範圍固有不同，但對於本件被告戌○○等11
      人共犯事實欄所載之罪情形而言，刑法第二十八條之修正
      內容，對於被告被告戌○○等11人並無「有利或不利」之
      影響。又新刑法第四十七條雖將舊刑法修正限制為受徒刑
      之執行完畢，或一部之執行而赦免後，五年以內「故意」
      再犯有期徒刑以上之罪者，始成立累犯。但上述新舊法之
      規定，對於本件被告「故意」犯罪之情形言，亦無所謂「
      有利或不利」之情形。依上說明，均無適用修正後刑法第
      二條第一項之規定比較新舊法適用之問題。
三、按刑法上所謂常業犯，係指反覆以同種類行為為目的之社會
    活動之職業性犯罪而言。本件被告戌○○等11人與共同被告
    林啟章僅於如附表所示之九十二年十二月間為詐欺犯行，且
    所詐得之款項，僅七萬四千八百元，顯無從以上開行為維生
    ，尚難以此逕認被告係以詐欺取財為其職業性犯罪，無從認
    定其有常業詐欺之犯意，應認被告戌○○等11人係基於普通
    詐欺取財之犯意，而為上開犯行。核被告戌○○等11人所為
    ，只中附表二編號一至六及八至十部分，係犯刑法第三百三
    十九條第一項之詐欺取財罪。附表二編號七部分，係犯刑法
    第三百三十九條第三項、第一項之詐欺取財未遂罪，公訴人
    雖認被告係犯常業詐欺取財罪，但依卷內證據尚無從認定其
    有常業詐欺之犯意，已如上述，是被告應僅能成立詐欺取財
    罪及詐欺取財未遂罪，公訴意旨尚有未洽，惟起訴書所指之
    犯罪基本社會事實與本院認定之基本社會事實同一，起訴法
    條應予變更。又被告戌○○等11人先後為附表二所示之詐欺
    犯行，時間緊接，所犯罪名相同，顯係出於概括之犯意為之
    ，為連續犯，爰依刑法第五十六條之規定以連續詐欺取財一
    罪論，並加重其刑。另按刑法處罰行使偽造私文書罪之主旨
    ，重在保護文書公共之信用，非僅保護制作名義人之利益，
    故所偽造之文書，如足以生損害於公眾或他人，其罪即應成
    立，不問實際上有無制作名義人其人，縱令制作文書名義人
    係屬架空虛造，亦無妨於本罪之成立（最高法院31年上字第
    1505號判例要旨參照）．再按利用電話口述，使不知情之某
    報社工作人員，在報上刊登冒用他人名義之廣告，應成立偽
    造私文書罪之間接正犯，刊登廣告，藉報紙之販賣流傳，已
    達行使之程度，應依行使偽造私文書罪論擬（最高法院67年
    臺上字第1422號判例要旨參照）。又按冒用他人名義，利用
    不知情之報刊登載廣告，必待該報刊登載之廣告到達於讀者
    面前，足使讀者誤信，始達於行使之程度（最高法院74年度
    臺上字第2381號判決參照）。核被告戌○○等11人所為，均
    係犯修正前刑法第339條第1項之詐欺取財罪以及刑法第216
    條、第210條之行使偽造私文書罪。其等利用不知情之報社
    、發行機關發行之報紙、刊物刊登廣告，係屬間接正犯。又
    被告戌○○等11人與共同被告林啟章就上開詐欺取財罪、行
    使偽造私文書罪間，有犯意聯絡及行為分擔，均為共同正犯
    。又被告戌○○等11人連續多次行使偽造私文書之犯行，時
    間緊接，犯罪構成要件相同，顯係基於概括犯意反覆為之，
    為連續犯，應以一罪論，並依刑法第56條之規定加重其刑。
    另被告天○○曾於92年間因妨害兵役治罪條例案件，經臺灣
    臺中地方法院以92年度豐簡字第124號，判處有期徒刑二月
    確定，於92年8月28日執行完畢，有臺灣臺中地方法院檢察
    署刑案資料查註紀錄表及臺灣高等法院被告前案紀錄表在卷
    可憑，其於受上開有期徒刑完畢後五年以內再犯有期徒刑以
    上之罪之本案，為累犯，應依刑法第47條之規定就其所犯詐
    欺取財罪及行使偽造私文書罪部分均遞加重其刑。又被告戌
    ○○等11人所犯連續詐欺取財罪及連續行使偽造私文書罪間
    ，有方法結果之牽連關係，應從一重之連續行使偽造私文書
    罪處斷。查被告戌○○等11人行使偽造私文書部分，雖未據
    起訴，惟與前開已起訴成罪之連續詐欺犯行部分，有牽連犯
    之裁判上一罪關係，為起訴效力所及，本院自得併予審判。
    原審審理結果，認被告戌○○等11人罪證明確予以論罪科刑
    ，固非無見，惟按：、原審未及依上開中華民國96年罪犯
    減刑條例予以減刑，未及就刑法於95年7月1日修正公布施行
    前後之規定，加以比較適用，均有未洽。、又本件被告戌
    ○○等11人詐欺所得僅七萬四千八百元，原審認定為八十餘
    萬元，顯與事實不符。、又本件被告戌○○等11人所為詐
    欺之時間甚短及詐騙款項復僅七萬四千八百元，尚難認定係
    長期反覆以同種類行為為目的之社會活動之職業性，且賴以
    維生之犯罪，應僅成立詐欺罪，原審認定係常業詐欺，復有
    未洽。、未○○之大哥大通信費用，並無積極證據足資證
    明，原審遽予認定為被告戌○○等11人之詐欺所得，亦有未
    洽。、原審就已起訴之被告戌○○等11人有關起書附表一
    編號二、四、六、十、十四（即子○○、申○○、地○○、
    寅○○、乙○○部分）詐欺取財罪嫌部分，漏未審理，亦有
    不當。被告戌○○等11人否認犯罪而執前詞上訴指摘原判決
    不當，及檢察官上訴指摘原判決量刑過輕，雖均無足取。惟
    原審判決既有前開可議之處，自屬無可維持，應由本院將原
    判決撤銷改判。爰審酌被告戌○○等11人均年青力壯，未思
    以勞力獲取正當報酬，反而對已屬經濟弱勢之求職者詐騙費
    用，並審酌被告戌○○等11人各自負責之事務及分得財物之
    情形、被害人所受之損害、被告戌○○等11人犯後態度等一
    切情況，各量處如判決主文所示之刑，又被告戌○○等11人
    上開犯罪時間，均在中華民國96年4月24日以前，合於減刑
    條件，應予以減刑，爰依中華民國96年罪犯減刑條例第2條
    第1項第3款予以減刑，扣案如附表三之物，即空白服裝訂購
    單三十五張（93年度偵字第620卷第144至178頁）、訓練課
    表4張（同上偵卷第178至182頁）、應徵履歷表16份（同上
    偵卷第183至198頁）、服務自願書10張（同上偵卷第199至
    208頁）、應徵廣告之剪貼2張、應徵人員電話記錄表8張（
    同上偵卷第211至218頁），均係被告戌○○所有，供本件犯
    行所用之物、預備供犯罪所用或犯罪所得之物，應依刑法第
    38條第1項第2、3款沒收。
四、公訴意旨另以被告戌○○等11人另涉有對子○○、申○○、
    地○○、寅○○、乙○○詐欺取財。因認  被告戌○○等11
    人亦涉有刑法第三百四十條之常業詐欺取財罪嫌，惟如前理
    由欄所示子○○、申○○、地○○、寅○○、乙○○等人於
    警詢所述，均無證據能力，而被告戌○○等11人對此部分，
    亦均堅決否認涉有詐欺罪嫌。本院認此部部分尚無積極證據
    足資證明被告戌○○等11人涉有本部分詐欺取財犯行，惟本
    部分戌○○等11人被訴詐欺取財犯行果若成立，與上開戌○○等11人經論罪科刑之連續詐欺取財及連續行使偽造私文書
    罪，有連續犯及牽連犯之裁判上一罪關係。爰不另為無罪之
    諭知。
五、被告天○○、卯○○二人經本院合法傳喚，無正當理由均未
    於本院最後一次審判期日到庭，爰不待其陳述逕行判決。
據上論結，應依刑事訴訟法第369條第1項前段、第364條、第371
條、第299條第1項前段、刑法2條第1項前段、修正前第28條、修
正前第56條、第339條第1項、第216條、第210條，修正前第41條
第1項前段、第38條第1項第2款、第3款，修正前罰金罰鍰提高標
準條例第1條前段、第2條，中華民國96年罪犯減刑條例第2條第1
項第3款、第7條、第9條，判決如主文。
本案經檢察官丙○到庭執行職務。
中    華    民    國    98    年    6     月    18    日
            刑事第二庭    審判長法  官  李  璋  鵬
                                法  官  胡  森  田
                                法  官  胡  忠  文
以上正本證明與原本無異。
檢察官得上訴。
被告戌○○等11人均不得上訴。
如不服本判決應於收受送達後10日內向本院提出上訴書狀，其未
敘述上訴之理由者，並得於提起上訴後10日內向本院補提理由書
（均須按他造當事人之人數附繕本）「切勿逕送上級法院」。
                                書記官  許  麗  花
中    華    民    國    98    年    6     月    18    日
附論罪科刑法條：
刑法第339條第1項
意圖為自己或第三人不法之所有，以詐術使人將本人或第三人之
物交付者，處5年以下有期徒刑、拘役或科或併科1千元以下罰金
。
刑法第216條行使第二百十條至第二百十五條之文書者，依偽造
、變造文書或登載不實事項或使登載不實事項之規定處斷。刑法
第210條偽造、變造私文書，足以生損害於公眾或他人者，處五
年以下有期徒刑。
附表一：
┌─┬──────┬───────────────────────┬──┐
│編│公司行號名稱│廣告內容                                      │備註│
│號│            │                                              │    │
├─┼──────┼───────────────────────┼──┤
││大臺中人力銀│（非介紹所）免收費、急徵臨時工、白天（時薪）１│    │
│  │行          │５０日領１２００以上、夜間（時薪）２００日領２│    │
│  │            │０００以上、兼職可、男：年滿１８～４５歲以下、│    │
│  │            │賺錢熱線00-00000000                 │    │
├─┼──────┼───────────────────────┼──┤
││環保尖兵    │夜間回收司機、薪３２０００元、資源回收、２８０│    │
│  │            │００元起、隨車人員、薪２２０００元起、以上享勞│    │
│  │            │健保月休６天全勤+年節獎金（福利佳）限男１８-４│    │
│  │            │５歲0000-0000陳站長                   │    │
├─┼──────┼───────────────────────┼──┤
││            │急徵夜間清潔工、日領、限男、２０ - ４５歲２３ │    │
│  │            │２６-４６７６                                 │    │
├─┼──────┼───────────────────────┼──┤
││冠宏科技    │電腦週邊設備零組件製造、機械操作員、３名、薪２│    │
│  │            │８０００元起、男２０-４０、無經驗可能配合夜班 │    │
│  │            │佳、品管包裝員、３名、薪２６０００元起、男女不│    │
│  │            │拘、年滿２０-４０無經驗可、倉庫駐守員、２名、 │    │
│  │            │薪２８０００元起、男２０-５０、軍士官退優先錄 │    │
│  │            │取、以上人員均享勞健保、隔週休二日、三節獎金、│    │
│  │            │年終獎金、外地供宿00-00000000代表號 │    │
├─┼──────┼───────────────────────┼──┤
││            │店家自營，男陪，數名、１８－４５歲、歡迎軍士官│    │
│  │            │加入、外地供宿、可借支、時薪0000-0000 │    │
│  │            │兼可、日0000-0000娟、夜0000-000│    │
│  │            │２３８娟                                      │    │
├─┼──────┼───────────────────────┼──┤
││海尼斯複合式│正職工作人員、限男、須役畢、數名、薪２８０００│    │
│  │啤酒屋      │＋全勤４０００、晚班兼職人員、時薪１８０元 +  │    │
│  │            │小費；廚房助手、無經驗可、培養考取丙級職照、薪│    │
│  │            │２６０００元起；以上人員享勞健保、週休二日、三│    │
│  │            │節獎金、年終分紅、外地供宿00000000    │    │
├─┼──────┼───────────────────────┼──┤
││明隆企業（股│汽車零件製造、誠徵作業人員、無經驗，可配合加班│    │
│  │）          │薪２５０００元起；倉管人員、貨物進出管制清點、│    │
│  │            │送貨司機、具汽照熟中彰投道路薪２８０００元起、│    │
│  │            │限男性２０歲以上隔週休、健保、每月聚餐、２３２│    │
│  │            │６１７８１                                    │    │
├─┼──────┼───────────────────────┼──┤
││冠霖企業（股│塑膠產品製造作業員、薪２６０００、男女不拘、年│    │
│  │）          │４０以下、倉管員２名、薪３００００、男役畢３０│    │
│  │            │-５０（進出貨管制）；理貨人員３名、薪２８００ │    │
│  │            │０、高畢、無經驗可（配合加班）、享勞健保、隔週│    │
│  │            │休、全勤（０４）00000000              │    │
├─┼──────┼───────────────────────┼──┤
││夢幻騎士    │男陪看員、伴唱員；時薪0000-000現年２０-│    │
│  │            │４８歲、月入八萬非夢事、免經驗可、兼職可、外地│    │
│  │            │供宿、可借支、歡迎上班族、軍士官加入０４-２３ │    │
│  │            │２６２８８１巧克力                            │    │
├─┼──────┼───────────────────────┼──┤
││全國海陸空貨│徵中區：駐地幹部薪３５０００；業務代表薪３２０│    │
│  │物流通有限公│００；企劃專才薪２８０００、司機備汽照小型可、│    │
│  │司          │職大、職速汽照須一年以上工作經驗可配合日夜長短│    │
│  │            │途薪３２０００以上另倉管徵人員、現場搬運工、時│    │
│  │            │薪１２０ - １５０元須滿２０ - ５０歲享勞健保週│    │
│  │            │休２日供宿0000 - 0000代表號中區分公司 │    │
│  │            │人事部                                        │    │
├─┼──────┼───────────────────────┼──┤
││            │伴遊、伴唱、歡迎軍士官加入、供膳宿、可預支、限│    │
│  │            │２０-４５歲、時薪0000-0000、另徵服務人│    │
│  │            │員、少爺、泊車0000-0000小雨           │    │
├─┼──────┼───────────────────────┼──┤
││六度空間    │男陪看員、伴唱員；時薪0000-000現年２０-│    │
│  │            │４８歲、月入八萬非夢事、免經驗可、兼職可、外地│    │
│  │            │供宿、可借支、歡迎上班族、軍士官加入０４-２３ │    │
│  │            │２６２８８１小喬                              │    │
├─┼──────┼───────────────────────┼──┤
││亞力士男女商│１２月２５日隆重開幕、誠徵男仕、儲備幹部薪    │    │
│  │務ＳＰＡ健身│３８０００起、客服人員薪２８０００起、清潔人員│    │
│  │館          │薪２２０００起、廚師薪面議、泊車人員薪２０００│    │
│  │            │０ + 小費、另徵：女子部ＳＰＡ外場人員、以上人 │    │
│  │            │員均享健保、月休４日，請洽00000000    │    │
├─┼──────┼───────────────────────┼──┤
││            │男仕部，誠徵儲備幹部薪３８０００起、客服人員薪│    │
│  │            │２８００起清潔人員薪２２０００起，廚師，薪面議│    │
│  │            │，泊車人員薪２０００+小費、另徵：女子部ＳＰＡ │    │
│  │            │外櫃人員、以上人員均享健保、月休４日，請洽：２│    │
│  │            │000-0000。                             │    │
├─┼──────┼───────────────────────┼──┤
││威特        │年節將近、安心過年、賣場╱駐櫃、倉管╱理貨、  │    │
│  │            │擴充業務，急徵人才，中區代表號00-00000 │    │
│  │            │６８５                                        │    │
├─┼──────┼───────────────────────┼──┤
││鈺隆煙酒禮品│駐區業務專員薪３６０００ + 業績獎金、宅配送貨 │    │
│  │批發商      │司機薪３２０００+油貼餐費、倉管理貨人員薪２８ │    │
│  │            │０００+全勤津貼、以上人員限男役畢４５歲以下、 │    │
│  │            │經驗不拘、能配合加班者優先錄取00-00000 │    │
│  │            │８５                                          │    │
├─┼──────┼───────────────────────┼──┤
││大衛服飾精品│歡歡喜喜好過年，實機歹歹拼現金、喊市高手時薪１│    │
│  │百貨商      │５０起、駐點助手時薪１３０起、倉儲理貨月薪２８│    │
│  │            │０００、配送司機月薪３００００（公司車須駕照）│    │
│  │            │意洽（０４）00000000                  │    │
├─┼──────┼───────────────────────┼──┤
││速達快遞    │誠徵、夜間收貨員薪３６０００+全勤+獎金、公司車│    │
│  │            │備汽照、夜間理貨員薪３２０００+全勤+獎金、立即│    │
│  │            │上班者優先錄用、享健保、月休六天０４-２３２６ │    │
│  │            │２８８７                                      │    │
├─┼──────┼───────────────────────┼──┤
││宅速通快捷  │誠徵、夜間倉管薪３００００、夜間收貨薪３６００│    │
│  │            │０、搬運工薪３２０００、限５０歲以下、享勞健保│    │
│  │            │月休６天00-00000000                 │    │
├─┼──────┼───────────────────────┼──┤
││冠杰五金螺絲│送貨司機薪３６０００ + 油貼、倉管人員薪３００ │    │
│  │            │００ + 全勤、享勞健保、月休六天２３２６ - ４６│    │
│  │            │８７                                          │    │
├─┼──────┼───────────────────────┼──┤
││宅速通快捷  │夜間倉管薪２８０００、夜間收貨薪３２０００、搬│    │
│  │            │運工薪３００００（限男２０-４５歲）享勞健保、 │    │
│  │            │月休６天（０４）-00000000             │    │
├─┼──────┼───────────────────────┼──┤
││ＧＯＴＴ菸酒│送貨司機數名、月薪３００００ + 獎金、倉管人員 │    │
│  │貿易商（國際│數名、月薪２８０００ + 全勤、以上人員享勞健保 │    │
│  │集團）      │、週休二日、全勤３０００、年節獎金團險０４-２ │    │
│  │            │0000000                                │    │
├─┼──────┼───────────────────────┼──┤
││酒桶啤酒廣場│誠徵正職服務人員月薪３８０００元，兼職工作人員│    │
│  │            │時薪１５０元，時段任選、能立即上班者佳、ＸＸＸ│    │
│  │            │０６０５２意雯經理                            │    │
├─┼──────┼───────────────────────┼──┤
││            │過好年、年關拼錢，吃吃喝喝的正當工作，男      │    │
├─┼──────┼───────────────────────┼──┤
││特立屋      │徵，男作業員薪３２０００元起、整理貨倉人員薪３│    │
│  │            │３０００起、保安人員薪３６０００起、夜間工作者│    │
│  │            │薪３８０００起、限２０-４５歲、無經驗可（０４ │    │
│  │            │）00000000                            │    │
├─┼──────┼───────────────────────┼──┤
││大臺中會員制│合法證照00000000，誠徵現場幹部，底薪 +│    │
│  │仕女ＣＬＵＢ│全勤 + 獎金９８０００以上、正職男服，午、晚、 │    │
│  │酒店        │宵場薪６８０００以上、兼職任選三小時，週上三天│    │
│  │            │週領00000-00000、少爺╱泊車員底薪１ │    │
│  │            │５０００+全勤５０００+小費                    │    │
├─┼──────┼───────────────────────┼──┤
││捷安自行車零│徵包裝作業員薪２８０００、品管員薪２６０００、│    │
│  │件製造廠    │理貨員                                        │    │
├─┼──────┼───────────────────────┼──┤
││伯爵洋酒推廣│誠徵送貨司機薪２８０００ + 餐費、倉管人員薪２ │    │
│  │中心        │５０００＋全勤                                │    │
├─┼──────┼───────────────────────┼──┤
││            │送貨司機、薪３００００起、以上人員須２０-４５ │    │
│  │            │歲，可配合加班，享勞健保、供宿、三節獎金紅利、│    │
│  │            │00000000代表號，洽總公司，林主任      │    │
├─┼──────┼───────────────────────┼──┤
││            │拆解廢五金，誠徵技術員，無經驗可，薪３５０００│    │
│  │            │起，須身強體壯、刻苦耐勞，年滿２０-４５，外地 │    │
│  │            │供宿，可現領，意者請洽總公司面試，（０４）２３│    │
│  │            │２６４７７７洽林主任。                        │    │
├─┼──────┼───────────────────────┼──┤
││            │日、夜間送貨員，備汽、機照，薪３２０００元，享│    │
│  │            │勞健保、供宿、三節獎金、可立即上班者佳。０４- │    │
│  │            │00000000洽陳課長                      │    │
├─┼──────┼───────────────────────┼──┤
││樂高遊藝場  │徵男性現場工作人員薪３２０００+獎金、早中晚班 │    │
│  │            │開分員薪２５０００+獎金、清潔工、工讀生數名， │    │
│  │            │時薪１２０享勞健保、供宿，可立即上班者佳０４- │    │
│  │            │00000000洽總公司陳主任。              │    │
├─┼──────┼───────────────────────┼──┤
││            │夜間停車場管理員、全勤＋車馬費薪３６０００限男│    │
│  │            │２０-４５歲，無經驗可（外地供宿），上班地點台 │    │
│  │            │中市、彰化市，請洽00-00000000       │    │
├─┼──────┼───────────────────────┼──┤
││亞太駐車聯盟│駐站主任二名、薪３５０００元，停車場管理員三名│    │
│  │            │；薪３２０００起，洗車員二名薪２８０００起以下│    │
│  │            │人員限男性２０-４５歲無經驗可，享勞健保，月休 │    │
│  │            │六天、全勤+三節獎金（供宿）00-00000３０│    │
│  │            │９總經理                                      │    │
├─┼──────┼───────────────────────┼──┤
││萬和菸酒配運│業務專員薪３００００ + 獎金、搬運工薪２８００ │    │
│  │公司        │０起０１：００-０７：００、臨時工時薪１２０起 │    │
│  │            │２０：００-２４：３０、工讀生須年滿１８歲、身 │    │
│  │            │強體壯，可立即上班者佳，享勞健保、供宿、月休  │    │
│  │            │４日；00000000營運處                  │    │
├─┼──────┼───────────────────────┼──┤
││廣和機械工具│薪２６０００、機械操作佳、２８０００熟中部地區│    │
│  │加工廠      │道路、限男、享勞健保、月休６日，優先錄用２３２│    │
│  │            │６-２４７５總公司課長                         │    │
├─┼──────┼───────────────────────┼──┤
││            │臨時工，時薪１００起，２０：００ - ２４：３０ │    │
│  │            │以上須年滿２０歲、月休４日，勞健保，遠地供宿２│    │
│  │            │000 - 0000營運課                       │    │
├─┼──────┼───────────────────────┼──┤
││活屋文具禮品│年關將近、急需人才，誠徵市銷售人員薪２５０００│    │
│  │批發館      │+獎金╱２名，倉管人員１名物品進出清點，經驗者 │    │
│  │            │佳╱薪２７０００+全勤、司機薪２８０００+津貼，│    │
│  │            │熟中彰投者佳，人員可立即上班者佳╱享勞健保╱全│    │
│  │            │勤╱獎金（０４）00000000林店長        │    │
├─┼──────┼───────────────────────┼──┤
││祥瑞汽車    │銷售、倉管、運送，享勞健                      │    │
├─┼──────┼───────────────────────┼──┤
││萬通清潔公司│大樓清潔員數名，工作地點：臺中彰化，另徵管理員│    │
│  │            │臨時工，工作地點：臺中縣、市0000-0000 │    │
│  │            │林主任                                        │    │
├─┼──────┼───────────────────────┼──┤
││勝利有限公司│日用品批發，夜間理貨員三名，薪３００００，年２│    │
│  │            │０-４５、倉管人員２名，薪２５０００，年２０-４│    │
│  │            │５、送貨司機２名，薪２８０００享勞健保、隔週休│    │
│  │            │、全勤0000-0000                       │    │
├─┼──────┼───────────────────────┼──┤
││貝斯特煙酒禮│賣場╱駐櫃人員數名，薪２８０００+津貼、送貨╱ │    │
│  │品經銷商    │隨車司機３名薪３００００+獎金、倉管╱理貨人員 │    │
│  │            │數名，薪２６０００+禮金，年節將近，安心過年、 │    │
│  │            │業務擴充，急徵人才，中區代表號00-00000 │    │
│  │            │５０１                                        │    │
├─┼──────┼───────────────────────┼──┤
││龍翔貨運搬家│誠徵，搬運工、司機３Ｘ７拆，現領，可兼，２３２│    │
│  │            │６-４５０１                                   │    │
├─┼──────┼───────────────────────┼──┤
││Ｃ.Ｃ.Ｐ駐車│急徵、儲備幹部數名，薪３８０００起 + 獎金、停 │    │
│  │聯盟        │車場，管理員數名，薪３２０００起+全勤，洗車員 │    │
│  │            │數名，薪２８０００起+獎金，以上人員限男２０-４│    │
│  │            │５歲享勞健保，月休６天，全勤+年節獎金，意洽： │    │
│  │            │00-00000000張主任                   │    │
├─┼──────┼───────────────────────┼──┤
││２４Ｈ音樂磁│急徵，管理幹部數名，薪３８０００起，服務人員數│    │
│  │場（複合式中│名薪３００００起，雜工數名薪２５０００起，以上│    │
│  │西茶飲）    │月休                                          │    │
│  │            │人員（限男）２０-４５歲無經驗可，享勞健保，月 │    │
│  │            │休６天，全勤+年節獎金（供宿）00-000000│    │
│  │            │１８胡店長                                    │    │
├─┼──────┼───────────────────────┼──┤
││            │理貨員薪２８０００，以上人員應徵時請備駕照，月│    │
│  │            │休５天，福利佳╱享勞健保，0000000000│    │
│  │            │林主任                                        │    │
├─┼──────┼───────────────────────┼──┤
││            │客服人員薪２８０００起，清潔人員薪２２０００起│    │
│  │            │，廚師薪面議，泊車人員薪２００００ + 小費，另 │    │
│  │            │徵女子ＳＰＡ外櫃人員，均享勞健保              │    │
└─┴──────┴───────────────────────┴──┘
附表二：
   ┌──┬────┬──────┬──────┬──────┐
   │編號│ 被害人 │ 應徵時間   │應徵者（經理│ 遭詐騙金額 │
   │    │        │（年月日）  │ 及特助）   │            │
   ├──┼────┼──────┼──────┼──────┤
   │一  │ 己○○ │九十二年十二│卯○○      │報名費一千元│
   │    │        │月十九日    │            │            │
   ├──┼────┼──────┼──────┼──────┤
   │二  │ 酉○○ │九十二年十二│亥○○      │報名費一千元│
   │    │        │月十二日    │            │服裝費一萬五│
   │    │        │            │            │千元        │
   ├──┼────┼──────┼──────┼──────┤
   │三  │ 辰○○ │九十二年十二│宙○○      │報名費一千元│
   │    │        │月十六日    │            │            │
   ├──┼────┼──────┼──────┼──────┤
   │四  │ 辛○○ │九十二年十二│庚○○、潘正│報名費八百元│
   │    │        │月十八日    │龍          │            │
   ├──┼────┼──────┼──────┼──────┤
   │五  │ 丁○○ │九十二年十二│宇○○      │報名費一千元│
   │    │        │月十八日    │            │            │
   ├──┼────┼──────┼──────┼──────┤
   │六  │ 癸○○ │九十二年十二│甲○○      │報名費一千元│
   │    │        │月十二日    │            │服裝費二千元│
   ├──┼────┼──────┼──────┼──────┤
   │七  │ 玄○○ │九十二年十二│戊○○      │無          │
   │    │        │月十六日    │            │            │
   ├──┼────┼──────┼──────┼──────┤
   │八  │壬○○  │九十二年十二│戊○○      │報名費一千元│
   │    │        │月九日      │            │、服裝費一萬│
   │    │        │            │            │五千元、介紹│
   │    │        │            │            │費三萬四千總│
   │    │        │            │            │計五萬元    │
   ├──┼────┼──────┼──────┼──────┤
   │九  │ 巳○○ │九十二年十二│亥○○      │報名費一千元│
   │    │        │月十五日    │            │            │
   ├──┼────┼──────┼──────┼──────┤
   │十  │ 未○○ │九十二年十二│不詳        │報名費一千元│
   │    │        │月間        │            │            │
   └──┴────┴──────┴──────┴──────┘
附表三：
一、空白服裝訂購單三十五張。
二、訓練課表四張。
三、應徵履歷表十六份。
四、服務自願書十張。
五、刊登應徵廣告之剪貼二張。
六、應徵人員電話紀錄表八張。


司法院資訊處製作；財團法人民間司法改革基金會備份。
